臺灣士林地方法院民事判決　　　　　　　　　　　　　　九十三年度婚字第六０號
　　原　　　告　乙○○
　　被　　　告　甲○○○
右當事人間離婚事件，經本院於民國九十三年四月九日言詞辯論終結，判決如左：
    主    文
原告之訴駁回。
訴訟費用由原告負擔。
    事    實
一、本件原告起訴主張：兩造係夫妻關係，惟婚後被告有以言語在鄰居朋友面前侮辱
    原告、以酒瓶毆打原告、在原告睡眠時打破房門、指使子女不要借錢給原告、一
    年內去橫科派出所五次、於民國（下同）九十二年十二月五日在台北縣汐止市公
    所內持椅子丟擲原告等事實，並書寫信函侮辱原告，原告因此受有不可忍受之痛
    苦，致不堪繼續同居，為此依民法第一千零五十二條第一項第三款訴請離婚，並
    聲明：(1)准原告與被告離婚。(2)訴訟費用由被告負擔。
二、被告則以：不同意離婚，亦未曾毆打原告，原告所提信件確係被告所寫，惟內容
    均為事實，原告確實在外養很多女人，並把房屋賣掉等語。並聲明：(1)駁回原告
    之訴。 (2)訴訟費用由原告負擔。
三、查本件兩造為夫妻關係，婚姻關係現仍存續中，有原告提出之
    為被告所不否認，可信為真實。
四、按夫妻之一方受他方不堪同居之虐待者，他方得向法院請求判決離婚，民法第一
    千零五十二條第一項第三款定有明文。本件原告起訴主張兩造婚後被告有以言語
    在鄰居朋友面前侮辱原告、以酒瓶毆打原告、於九十二年十二月五日在台北縣汐
    止市公所內持椅子丟擲原告等事實，而受有被告不堪同居之虐待等情，惟查：
  (一)按當事人主張有利於己之事實者，就其事實有舉證之責任，但法律別有規定，或
    依其情形顯失公平者，不在此限，民事訴訟法第二百七十七條定有明文。本件原
    告主張其遭受被告毆打之事實，為被告所否認，揆諸前揭規定，原告就此有利於
    己之事實，應負舉證之責，惟原告就其上開所述無法舉證以實其說，且經本院依
    職權函請台北縣政府警察局汐止分局查明有無受理兩造家庭暴力事件之紀錄，亦
    據其函覆稱無兩造之報案紀錄，並據證人即兩造之子施勝俊到庭證稱：「從以前
    爭執時兩人就會互相拉扯，但沒有到要離婚的地步．．．」等語（參見本院卷九
    十三年四月九日言詞辯論筆錄），尚難認原告所述為真實。
  (二)次按，民法第一千零五十二條第三款所謂不堪同居之虐待，係指予以身體上或精
    神上不可忍受之痛苦，致不堪繼續同居者而言，如非客觀的已達於此程度，不容
    夫妻之一方，以主觀之見解，任意請求與他方離婚。最高法院三十四年上字第三
    九六八號判例已有明示。又不堪同居之虐待，應就具體事件，衡量夫妻之一方受
    他方虐待所受侵害之嚴重性，斟酌當事人之教育程度、社會地位及其他情事，是
    否已危及婚姻關係之維繫以為斷，司法院大法官釋字第三七二號解釋亦可資參照
    。本件原告另主張被告有以言語及信函辱罵原告等事實，並提出被告書寫之信件
    為證，另據證人施勝俊證稱：「會罵他姦夫，這是她的想法，認為他在外養女人
    。．．．」等語（參見本院九十三年四月九日言詞辯論筆錄），被告亦當庭自承
    該信件確為其書寫，雖辯稱其所寫均為真實，惟未能舉證以實其說，堪信原告此
    部分之主張為真實。
  (三)本件被告以言語及信函指摘辱罵原告，已如前述，惟查被告現年為七十七歲高齡
    ，有
    低，並據證人施勝俊證稱：「被告的精神狀況這幾年很不好，表達能力都很差．
    ．．。我爸爸也不會對我媽媽不好，只是偶有爭執，可能因我媽媽的精神狀況不
    好，所以才會罵我爸爸，因我媽媽付出很多，可能因為心理不平衡，所以才罵他
    」等語（參見本院九十三年四月九日言詞辯論筆錄），且參以被告所寫信函字跡
    雜亂，文理不通，可認證人所述被告精神狀況不佳確屬實情，本院考量被告於年
    齡智識、教育程度及精神狀況均不佳之情形下，偶因細故堅信原告外遇並以前揭
    行為宣洩情緒，尚未逾越夫妻通常所能忍受之程度，認原告因此所受精神上之痛
    苦，尚未達不堪同居虐待之程度。
  (四)綜上各情，原告主張依據民法第一千零五十二條第一項第三款規定訴請離婚，即
    有不合，為無理由，應予駁回。
五、據上論結，本件原告之訴為無理由，依民事訴訟法第七十八條，判決如主文。
中　　　華　　　民　　　國　　九十三　　年　　　四　　　月　　二十七　　日
                            臺灣士林地方法院家事法庭
                               　　　　　 法  官  陳麗芬
右為正本係照原本作成。
如對本判決上訴應於判決送達後廿日內向本院提出上訴狀。
中　　　華　　　民　　　國　　九十三　　年　　　四　　　月　　二十七　　日
                              　　　　　  書記官  吳小平
